Inventaris van het archief van het Ministerie van Binnenlandse Zaken, 1796-1813
Nationaal Archief, Den Haag
- AGENT VAN NATIONALE OPVOEDING VOOR DE BATAAFSE REPUBLIEK, 1798-1801, C.
  Bij besluit van het uitvoerend bewind van 16 februari 1798, nr. 13A werd de burger Theod. van Kooten, lid van het Comité tot de Oost-Indische Handel en Bezittingen, gerekwireerd als agent van Nationale Opvoeding. De volgende dag werd hij aangesteld (notulen van de agent van 1 maart 1798). Op 8 maart werd besloten de benoeming van de burger J. van Heekeren tot secretaris van het Agentschap, bij missive aan de constituerende vergadering en bij publicatie aan het volk bekend te maken.
  - Minuut notulen., 1798-1801; 283-285; 3 portefeuilles
    Zie voor vervolg inv.nrs. 315-318; zie voor toegangen op de notulen inv.nrs. 329-332.
    - 1798 mrt. 1 - 1799 apr. 30, 283
    - 1799 mei 1 - 1800 apr. 30, 284
    - 1800 mei 1 - 1801 juni 30, 285
  - Minuut uitgaande brieven en ingekomen stukken., 1798-1801; 286-314; 29 portefeuilles
    Zie ook inv.nrs. 324-326, net-uitgaande brieven.
    - 1798 mrt. 1 - mei 31, 286
    - 1798 juni 1 - juli 24, 287
    - 1798 juli 25 - sep. 24, 288
    - 1798 sep. 25 - dec. 31, 289
    - 1799 jan. 2 - 31, 290
    - 1799 feb. 1 - 28, 291
    - 1799 mrt. 1 - 30, 292
    - 1799 apr. 1 - 11, 293
    - 1799 apr. 12 - 22, 294
    - 1799 apr. 23 - mei 3, 295A
    - Ontwerp van een signalenboek voor de optische telegraaf (exh. 27.04.1799 La.A), 295B; 1 band
      Niet raadpleegbaar
    - 1799 mei 4 - 15, 296
    - 1799 mei 16 - 23, 297
    - 1799 mei 24 - 31, 298
    - 1799 juni 1 - 29, 299
    - 1799 juli 1 - 31, 300
    - 1799 aug. 1 - sep. 30, 301
    - 1799 okt. 1 - nov. 21, 302
    - 1799 nov. 22 - dec. 31, 303
    - 1800 jan. 1 - 31, 304
    - 1800 feb. 1 - mrt. 15, 305
    - 1800 mrt. 17 - apr. 30, 306
    - 1800 mei 2 - juni 30, 307
    - 1800 juli 1 - 31, 308
    - 1800 aug. 1 - sep. 10, 309
    - 1800 sep. 11 - okt. 31, 310
    - 1800 nov. 1 - dec. 31, 311
    - 1801 jan. 2 - feb. 28, 312
    - 1801 mrt. 2 - apr. 30, 313
    - 1801 mei 1 - juni 30, 314
  - Minuut notulen en relativen (minuut uitgaande en ingekomen stukken)., 1801; 315-318; 4 portefeuilles
    Tot de relatieven van de notulen van 12 december 1801 behoren:
    Lijst van sollicitanten bij het agentschap, 1799 - 1801
    Adres en reçulijsten van uitgaande stukken, 3 juni 1799 - 12 december 1801
    Lijst van relatieven van de notulen 29 april 1799 - 12 december 1801
    Catalogus van boeken bij het Agentschap ingekomen of aangekocht
    Inventaris van het archief, de bibliotheek en verdere eigendommen van het Agentschap op 31 december 1801.
    - 1801 juli 1 - 31, 315
    - 1801 aug. 1 - sep. 15, 316
    - 1801 sep. 16 - okt. 31, 317
    - 1801 nov. 2 - dec. 12, 318
  - Net notulen., 1799-1801; 319-323; 5 delen
    - 1799 apr. 29 - dec. 31, 319
    - 1800 jan. 1 - juni 30, 320
    - 1800 juli 1 - dec. 31, 321
    - 1801 jan. 2 - juli 10, 322
    - 1801 juli 11 - dec. 12, 323
  - Net uitgaande brieven., 1799-1801; 324-327; 3 delen, 1 portfeuille
    De lijst van de brieven in inv.nr. 318.
    - 1799 apr. 29 - dec. 31, gemerkt L.1 - 259, 324
      Met index
    - 1800 jan. 2 - dec. 23, gemerkt L.1 - 378, 325
    - 1801 jan. 6 - dec. 12, gemerkt L.1 - 377, 326
    - Diverse stukken 1798 maart 19 - 1801 maart 10, a. Briefwisseling betreffende de schouwburgen te Amsterdam en 's-Gravenhage. 19 maart 1798 - 9 mei 1801; b. Brieven betreffende de vervaardiging van een borstbeeld van admiraal De Ruijter aan de kunstenaar Roland opgedragen door het Frans Gouvernement. 3 mei 1800 - 10 maart 1801; c. Brieven betreffende een onderzoek, op verzoek van H. van Wijn te Gouda naar handschriften van Guiard, Thymo, De Guise, Gorcomiencis, Baef e.a. die uit de bibliotheek van de hertogen van Bourgondië te Brussel naar Parijs vervoerd zouden zijn, 1800 nov. 4 - 1801 mrt. 10; 327; 1 portefeuille
  - Register van ordonnanties ten behoeve van het agentschap opgemaakt uit de begroting van staatsbehoeften voor het jaar 1801., 328; 1 deel
  - Indices, met alfabetische klappers achterin., 1798-1801; 329-332; 4 delen
    - Alfabetisch register op de notulen, 1798 mrt. 1 - 1799 apr. 30, 329
    - Systematische index, 1799 apr. 29 - dec. 31, 330
    - Systematische index, 1800 jan. 1 - dec. 31, 331
    - Systematische index, 1801 jan. 2 - dec. 12, 332
- AGENTSCHAP VAN NATIONALE ECONOMIE, 1798-1801, D.
  Het uitvoerend bewind der Bataafse republiek besloot op 14 maart 1798, nr. 12 om de volgende dag over te gaan tot de benoeming van een agent van de Nationale Economie. Blijkbaar is aan dit voornemen geen gevolg gegeven vóór het volgend jaar. Op 16 april 1799 werd hij decreet van het vertegenwoordigend lichaam een instructie voor de agent gearresteerd en bij besluit van 31 mei d.a.v. nr. 51 als zodanig benoemd J. Goldberg. Uit het verbaal van zijn eerste zitting op 5 juli 1799 blijkt dat hij eerst op die dag zijn werkzaamheden heeft aangevangen, zijnde tot zo lang afwezig geweest, met voorkennis van het uitvoerend bewind, tot het in orde brengen van zijn particuliere zaken.
  - Minuut notulen., 1800-1801; 333-338; 6 portefeuilles
    Zie voor toegangen op de minuut-notulen de indices inv.nrs. 399-405.
    - 1800 jan. 2 - juni 30, 333
    - 1800 juli 1 - dec. 31, 334
    - 1801 jan. 2 - mrt. 30, 335
    - 1801 apr. 1 - juni 30, 336
    - 1801 juli 1 - okt. 3, 337
    - 1801 okt. 6 - dec. 12, 338
  - Net notulen., 1799-1801; 339-344; 6 delen
    Zie voor toegangen op de net notulen de indices inv.nrs. 399-405.
    - 1799 juli 5 - dec. 30, 339
    - 1799 juli 5 - dec. 30, 340
    - 1800 jan. 2 - juni 30, 341
    - 1800 juli 1 - dec. 31, 342
    - 1801 jan. 2 - apr. 30, 343
    - 1801 mei 1 - dec. 12, 344
  - Minuut uitgaande brieven., 1799-1801; 345-346; 1 deel
    2 portefeuilles
    - 1799 juli 6 - dec. 30, 1 - 114, 345
    - 1800 jan. 2 - dec. 31, 1 - 467, 345A
    - 1801 jan. 2 - dec. 10, 1 - 426, 346
  - Net uitgaande brieven, met klappers, 1799-1801; 347-349; 3 delen
    - 1799 juli 6 - dec. 30; 1 - 114, 347
    - 1800 jan. 2 - dec. 31; 1 - 467, 348
    - 1801 jan. 2 - dec. 10; 1 - 426, 349
  - Minuut particuliere brieven, nrs. 1-101., 1801 jan. - nov.; 350; 1 portefeuille
  - Net particuliere brieven., 1800-1801; 351-353; 3 delen
    - 1800 juni 10 - dec. 31, nrs. 1 - 99; met alfabetisch register, 351
    - 1800 juni 10 - dec. 31, nrs. 1 - 99; met duplicaat, 352
    - 1801 jan. 2 - nov. 24, nrs. 1 - 101; met alfabetisch register, 353
  - Rapporten en adviezen aan het uitvoerend bewind en aan het vertegenwoordigend lichaam., 1799-1801; 354-358; 1 portefeuille, 4 delen
    Sedert 24 oktober 1801 zijn deze rapporten gericht aan het staatsbewind.
    - Minuten: 1800 jan. 3 - dec. 31, nrs. 1-74 en 1801 jan. 3 - dec. 8, nrs. 1-78, 354; 1 portefeuille
    - Net rapporten: 1799 juli 5 - dec. 21, nrs. 1-27, 355
    - Net rapporten: 1799 juli 5 - dec. 21, nrs. 1-27, 356
    - Net rapporten: 1800 jan. 3 - dec. 31, nrs. 1-74, 357
    - Net rapporten: 1801 jan. 3 - dec. 8, nrs. 1-78, 358
  - Rapporten op rekwesten om invoer aan het uitvoerend bewind, en vanaf 24 oktober 1801 gericht aan het staatsbewind., 1800-1801; 359-361; 1 portefeuille, 2 delen
    - Minuten: 1800 mei 8 - dec. 30, nrs. 1-157 en 1801 jan. 5 - dec. 2, nrs. 1 - 172. Met bladwijzer., 359; 1 portefeuille
    - Net rapporten: 1800 mei 8 - dec. 30, nrs. 1-157. Met lijst van rekwestranten, 360
    - Net rapporten: 1801 jan. 5 - dec. 2, nrs. 1-172. Met lijst van rekwestranten, 361
  - Voorstellen en memories aan het uitvoerend bewind en vanaf 24 oktober 1801 gericht aan het staatsbewind; met lijst., 1799-1801; 363-366, ---; 1 portefeuille, 4 delen
    - Minuten: 1801 jan. 7 - dec. 9, 1 - 20, ---; 362
      Verplaatst naar 2.21.006.51 Goldberg, inv. nr. 21
    - Net voorstellen: 1799 juli 20 - dec. 13, nrs. 1-4, 363
    - Net voorstellen: 1800 jan. 29 - dec. 30, nrs. 1-26, 364
    - Net voorstellen: 1799 juli 20 - 1800 dec. 30, nrs. 1-4 en 1-26, 365
    - Net voorstellen: 1801 jan. 7 - dec. 9, nrs. 1-20, 366
  - Ingekomen stukken., 1799-1801; 367-384; 18 portefeuilles
    - 1799 juli 5 - okt. 24, 367
    - 1799 okt. 25 - dec. 30, 368
    - 1800 jan. 2 - feb. 28, 369
    - 1800 mrt. 1 - apr. 30, 370
    - 1800 mei 1 - 20, 371
    - 1800 mei 21 - juni 20, 372
    - 1800 juni 21 - juli 31, 373
    - 1800 aug. 1 - sep. 30, 374
    - 1800 okt. 1 - nov. 25, 375
    - 1800 nov. 26 - dec. 31, 376
    - 1801 jan. 2 - 31, 377
    - 1801 feb. 2 - mrt. 4, 378
    - 1801 mrt. 5 - apr. 15, 379
    - 1801 apr. 16 - juni 15, 380
    - 1801 juni 16 - juli 31, 381
    - 1801 aug. 1 - 31, 382
    - 1801 sep. 1 - 16, 383
    - 1801 okt. 17 - dec. 12, 384
  - Ingekomen stukken afgedaan door de Raad van Binnenlandse Zaken., 385-386; 2 portefeuilles
    - Nrs. 1 - 33, 385
    - Nrs. 34 - 52, 386
  - 'Spaanse Embargo's', stukken betreffende de afdoening met de geïnteresseerden nopens de liquidatie der pretenties wegens aanhoudingen van Nederlandse schepen in Spanje in de jaren 1779, 1780, 1793 en 1795., 1798-1802; 387-388; 2 portefeuilles
    - 1798 - 1802, 387
    - Vervolg, 388
  - Opgaven van gemeentebesturen in de departementen van de Oude IJssel en Texel, rakende de toestand van de industrie in die departementen, ingezonden aan de departementale besturen, ingevolge aanschrijving van de agent van de Nationale Economie van 27 september 1800., ---; 389; 1 portefeuille
    Verplaatst naar 2.21.006.51 Goldberg inv. nrs. 37, 38
  - Tabellen van de statistieke opgaven betrekkelijk de industrie, handel en scheepvaart in de departementen Amstel, Texel, Eems, Schelde en Maas, den Delf, Ouden IJssel, Rijn, en Dommel., ---; 390; 1 portefeuille
    Verplaatst naar 2.21.006.51 Goldberg inv. nr. 50
  - Tabellen van de statistieke opgaven betrekkelijk de industrie, handel en scheepvaart in de departementen Amstel, Texel, Eems, Schelde en Maas, den Delf, Ouden IJssel, Rijn, en Dommel., ---; 391; 1 portefeuille
  - Klad excerpten uit de opgaven betreffende de industrie, handel en scheepvaart in de departementen: Texel, Eems, Schelde en Maas, den Delf, Ouden IJssel en Dommel. (zie inv.nrs. 783-786)., ---; 392; 1 portefeuille
    Verplaatst naar 2.21.006.51 Goldberg inv. nr. 43
  - Ingekomen antwoorden op vragen betreffende de vaderlandse landbouw, gedaan bij circulaire van 13 december 1800, nr. 5 en door de agent van Nationale Economie in handen gesteld van de commissaris van landbouw ter examinatie., ---; 393; 1 portefeuille
    Verplaatst naar 2.21.006.51 Goldberg inv. nr. 34
  - Diverse stukken, Lijsten van onafgedane stukken; Lijsten van stukken gesteld in handen van de commissaris van landbouw, Kops.; Stukken betreffende onbetaalde declaraties van het agentschap tijdens de demissie van de agent.; Lijst der bij het agentschap ingeleverde declaraties; Inventaris van de charters, modellen, boeken, kaarten, meubelen, enz. van het agentschap; 1799-1802; 1799-1801; 1799-1802.; ongedateerd; 394; 1 portefeuille
  - Minuut secrete notulen., 1799 aug. 22 - 1801 dec. 1; 395; 1 portefeuille
  - Net secrete notulen, met alfabetische lijst., 1799-1801; 396-397; 2 delen
    - 1799 aug. 22 - 1800 dec. 22, 396
    - 1801 jan. 8 - dec. 7, 397
  - Secrete ingekomen stukken, bijlagen van het secreet verbaal., 1799 aug. 22 - 1801 dec. 7; 398; 1 portefeuille
  - Agenda's en indices., 1799-1801; 399-405
    - Diverse stukken 1800 januari 1 - 1801 december 7, Agenda 16 juni 1800 - 4 november 1801; Agenda 2 januari 1801 - 7 december 1801; Chronologisch klad waarschijnlijk gediend hebbende tot het samenstellen van een algemene index, 1 januari 1800 - 3 november 1800.; 399; 1 portefeuille
    - Generale index op de gewone notulen, 1799, 400; 1 deel
    - Generale index op de gewone notulen. Duplicaat, 1799, 401; 1 deel
    - Generale index op de gewone notulen, 1800, 402; 1 deel
    - Generale index op de gewone notulen. Duplicaat, 1800, 403; 1 deel
    - Generale index op de gewone notulen, 1801, 404; 1 deel
    - Generale index op de gewone notulen. Duplicaat, 1801, 405; 1 deel
  - Diverse stukken, Agenda van secrete stukken.; Chronologisch klad, waarschijnlijk gediend hebbende tot het maken van alfabetische lijsten (zie inv.nr 396),; 1799 augustus 22 - 1801 december 12; 31 oktober 1800 - 12 december 1801.; 22 augustus 1799 - 22 december 1800.; 406; 1 portefeuille
- RAAD VAN BINNENLANDSE ZAKEN, 1801-1805, E.
  Volgens art. 32 der acte van staatsregeling van het jaar 1801 zouden aan het staatsbewind behalve een algemeen secretaris en een secretaris van Staat voor de Buitenlandse Zaken, drie secretarissen van Staat worden toegevoegd; n.l. voor Marine, Oorlog te Lande, en Binnenlandse Zaken. Het staatsbewind werd echter de keus gelaten om i.p.v. de drie secretarissen, drie raden te benoemen, elk uit niet meer dan drie leden bestaande. Volgens besluit van 23 oktober 1801, nr. 38 verkoos het staatsbewind de aanstelling van raden en benoemde 3 december 1801, nr. 90 daarin tot leden van de Raad van Binnenlandse Zaken Jan de Kruijt te Leiden, J.F. Leemans en J.H. van der Palm beiden te 's-Gravenhage. Hunne instructie werd vastgesteld bij besluit van het staatsbewind van 8 juli 1802, nr. 53, terwijl bij besluit van 29 juli 1802, nr. 12 C.J. Wenckebach tot secretaris van de Raad van Binnenlandse Zaken werd aangesteld.
  - Minuut notulen., 1801-1805; 407-435; 29 delen
    Zie agenda's, klappers en indices inv.nrs. 502-514, zie ook inv.nr. 827.
    - 1801 dec. 8 - 31, 407
    - 1802 jan. 5 - 29, 408
    - 1802 feb. 2 - 26, 409
    - 1802 mrt. 2 - 31, 410
    - 1802 apr. 1 - 30, 411
    - 1802 mei 4 - 28, 412
    - 1802 juni 1 - 30, 413
    - 1802 juli 1 - 30, 414
    - 1802 aug. 2 - 31, 415
    - 1802 sep. 1 - 28, 416
    - 1802 okt. 2 - 29, 417
    - 1802 nov. 1 - 30, 418
    - 1802 dec. 1 - 31, 419
    - 1803 jan. 3 - 31, 420
    - 1803 feb. 1 - 28, 421
    - 1803 mrt. 1 - 31, 422
    - 1803 apr. 1 - 29, 423
    - 1803 mei 2 - 31, 424
    - 1803 juni 1 - 30, 425
    - 1803 juli 1 - 29, 426
    - 1803 aug. 1 - 31, 427
    - 1803 sep. 1 - 30, 428
    - 1803 okt. 3 - 31, 429
    - 1803 nov. 1 - 30, 430
    - 1803 dec. 1 - 30, 431
    - 1804 jan. 2 - apr. 30, 432
    - 1804 mei 1 - aug. 31, 433
    - 1804 sep. 3 - dec. 31, 434
    - 1805 jan. 2 - mei 1, 435
      Achter de notulen van 1 mei volgen nog enige van 29 april 1805.
  - Net notulen., 1801-1805; 436-449; 14 delen
    Zie agenda's en indices inv.nrs. 502-513.
    - 1801 dec. 8 - 1802 feb. 26, 436
    - 1802 mrt. 2 - mei 28, 437
    - 1802 juni 1 - aug. 31, 438
    - 1802 sep. 1 - okt. 29, 439
    - 1802 nov. 1 - dec. 31, 440
    - 1803 jan. 3 - mrt. 31, 441
    - 1803 apr. 1 - juni 30, 442
    - 1803 juli 1 - sep. 30, 443
    - 1803 okt. 3 - dec. 30, 444
    - 1804 jan. 2 - mrt. 30, 445
    - 1804 apr. 3 - juni 29, 446
    - 1804 juli 2 - sep. 28, 447
    - 1804 okt. 1 - dec. 31, 448
    - 1805 jan. 2 - mei 1, 449
  - Minuut uitgaande brieven., 1801-1805; 450-459; 10 portefeuilles
    Zie inv.nr. 506.
    - 1801 dec. 8 - 1802 mrt. 31, 450
    - 1802 apr. 1 - juni 30, 451
    - 1802 juli 1 - sep. 28, 452
    - 1802 okt. 2 - dec. 31, 453
    - 1803 jan. 3 - mrt. 31, 454
    - 1803 apr. 1 - aug. 31, 455
    - 1803 sep. 1 - dec. 30, 456
    - 1804 jan. 2 - apr. 30, 457
    - 1804 mei 1 - dec. 31, 458
    - 1805 jan. 2 - mei 1, 459
  - Net uitgaande brieven., 1801-1805; 460-467; 8 delen
    - 1801 dec. 8 - 1802 mrt. 31, 460
    - 1802 apr. 1 - juni 30, 461
    - 1802 juli 1 - okt. 29, 462
    - 1802 nov. 1 - dec. 31, 463
    - 1803 jan. 3 - juni 30, 464
    - 1803 juli 1 - dec. 30, 465
    - 1804 jan. 2 - juni 29, 466
    - 1805 juli 2 - mei 1, 467
  - Ingekomen stukken., 1801-1805; 468-499; 32 portefeuilles
    Zie agenda's inv.nrs. 502-505.
    - 1801 dec. 8 - 31, 468
    - 1802 jan. 5 - 29, 469
    - 1802 feb. 2 - 28, 470
    - 1802 mrt. 2 - 31, 471
    - 1802 apr. 1 - 30, 472
    - 1802 mei 4 - 28, 473
    - 1802 juni 1 - 30, 474
    - 1802 juli 1 - 30, 475
    - 1802 aug. 2 - 31, 476
    - 1802 sep. 1 - 28, 477
    - 1802 okt. 2 - 29, 478A
    - Pamflet school-tandverzorging (exh. 20-10-1802 nr. 9.), 478B; 1 omslag
    - 1802 nov. 1 - 30, 479
    - 1802 dec. 1 - 31, 480
    - 1803 jan. 3 - 31, 481
    - 1803 feb. 1 - 28, 482
    - 1803 mrt. 1 - 31, 483
    - 1803 apr. 1 - 29, 484
    - 1803 mei 2 - 31, 485
    - 1803 juni 1 - 30, 486
    - 1803 juli 1 - aug. 31, 487
    - 1803 sep. 1 - okt. 31, 488
    - 1803 nov. 1 - dec. 30, 489
    - 1804 jan. 2 - 31, 490
    - 1804 feb. 1 - 29, 491
    - 1804 mrt. 2 - apr. 30, 492
    - 1804 mei 1 - juni 29, 493
    - 1804 juli 2 - aug. 31, 494
    - 1804 sep. 3 - okt. 31, 495
    - 1804 nov. 1 - dec. 31, 496
    - 1805 jan. 2 - feb. 28, 497
    - 1805 mrt. 1 - 29, 498
      Hierin rapport van Van Wijn over de Nederlandse archieven.
    - 1805 apr. 1 - mei 1, 499
  - Secrete notulen met relativen (uitgaande en ingekomen stukken)., 1801 dec. 10 - 1805 apr. 16; 500; 1 portefeuille
    Zie index inv.nr. 514.
  - Register van ordonnanties opgemaakt door de Raad van Binnenlandse Zaken uit de begroting van staatsbehoeften voor het 1803., 1798-1802; 501-501A; 2 delen
    - 1802, 501
    - 1798 - 1802, 501A
  - Agenda's, klappers en indices., 1801-1805; 502-514
    - Agenda van ingekomen stukken, 1801 dec. 8 - 1802 dec. 31, 502; 1 deel
    - Agenda van ingekomen stukken, 1803 jan. 3 - dec. 31, 503; 1 deel
    - Agenda van ingekomen stukken, 1804 jan. 2 - dec. 31, 504
    - Agenda van ingekomen stukken, 1805 jan. 2 - mei 1, 505; 1 deel
    - Systematisch chronologische lijst op de uitgaande brieven, 1802 - 1804, 506; 3 delen
    - Systematische index op de gewone notulen; met hoofdenlijsten en alfabetische registers der hoofden, 1801 dec. 8 - 1802 dec. 31, 507; 4 delen
    - Systematische index op de gewone notulen; met hoofdenlijsten en alfabetische registers der hoofden, 1803 jan. 3 - dec. 30, 508
    - Systematische index op de gewone notulen; met hoofdenlijsten en alfabetische registers der hoofden, 1804 jan. 2 - dec. 31, 509
    - Systematische index op de gewone notulen; met hoofdenlijsten en alfabetische registers der hoofden, 1805 jan. 2 - mei 1, 510
    - Klappers op de indices, 1801 - 1802, 511; 1 deel
    - Klappers op de indices, 1803, 512; 1 deel
    - Klappers op de indices, 1804, 513; 1 deel
    - Agenda van secrete stukken en chronologisch-systematische index op de secrete notulen, 1801 dec. 10 - 1805 apr. 16, 514; 1 portefeuille
- SECRETARIS VAN STAAT VOOR DE BINNENLANDSE ZAKEN, 1805-1806, F.
  Voor de secrete notulen met relatieven, zie inv.nrs. 839 en 840
  Volgens art. 48 der Staatsregeling van het jaar 1805 moest de raadpensionaris benoemen secretarissen van Staat voor de Binnenlandse Zaken, voor de Marine, voor de Zaken van Oorlog, voor de Buitenlandse Zaken, en voor Financiën een secretaris van Staat met een Raad van Financiën, bestaande uit drie adviserende leden. Overeenkomstig dit artikel werd bij Staatsbesluit van 30 april 1805, nr. 20 tot secretaris van Staat voor de Binnenlandse Zaken benoemd mr. H. van Stralen Jzn. op de voet en instructie als bij Staatsbesluit van 7 juni 1805, nr. 95 vastgesteld. Na het ontslag van Van Stralen bepaalde het Koninklijk Besluit van 19 juni 1806, nr. 3, dat de minister van Financiën provisioneel de portefeuille van Binnenlandse Zaken zou overnemen.
  - Minuut notulen., 1805-1806; 515-519; 5 portefeuilles
    Zie ook inv.nr. 827, Zie voor vervolg inv.nr. 538.
    - 1805 mei 2 - juli 31, 515
    - 1805 aug. 1 - okt. 31, 516
    - 1805 nov. 1805 - 1806 jan. 31, 517
    - 1806 feb. 3 - apr. 17, 518
    - 1806 apr. 18 - mei 30, 519
  - Minuut uitgaande brieven., 1805-1806; 520-521; 2 portefeuilles
    Zie voor vervolg inv.nr.538.
    - 1805 mei 4 - nov. 29, 520
    - 1805 dec. 2 - 1806 mei 30, 521
  - Ingekomen stukken., 1805-1806; 522-537; 16 portefeuilles
    Zie voor vervolg inv.nr. 538.
    - 1805 mei 2 - 31, 522
    - 1805 juni 4 - 28, 523
    - 1805 juli 1 - 31, 524
    - 1805 juli 17, nr. 1, 525
    - 1805 aug. 1 - sep. 10, 526
    - 1805 sep. 11 - 19, 527
    - 1805 sep. 20 - 30, 528
    - 1805 okt. 1 - 15, 529
    - 1805 okt. 16 - nov. 11, 530
    - 1805 nov. 12 - dec. 31, 531
    - 1806 jan. 2 - feb. 12, 532
    - 1806 feb. 13 - mrt. 12, 533
    - 1806 mrt. 13 - 31, 534
    - 1806 apr. 1 - 17, 535
    - 1806 apr. 18 - mei 7, 536
    - 1806 mei 8 - 30, 537
  - Minuut notulen, uitgaande brieven en ingekomen stukken, 1806 juni 2 - 30; 538; 1 portefeuille
  - Agenda's en indices., 1805-1806; 539-542
    - Agenda van ingekomen stukken,1805 mei 2 - 1806 juni 9 (vervolg zie nr. 873, 1805 mei 2 - 1806 juni 9), 539; 1 portefeuille
    - Systematische index, 1805; met alfabetisch register der hoofden, 540; 1 deel
    - Klapper 1805, 541; 1 deel
    - Systematische index, 1806, 542
      Deze indices beschreven in inv.nrs. 540 en 542 lopen van 2 mei 1805 - 9 juni 1806 vervolgd in inv.nrs. 887 en 892.
- MINISTERIE VAN BINNENLANDSE ZAKEN, 1806-1810, G.
  Volgens art. 27 van de constitutie voor het Koninkrijk Holland werd het generaal bestuur gebracht onder het onmiddellijk toezicht van ministers van Staat, door de koning te benoemen, die hun getal en werkzaamheden bepaalde. Krachtens dat artikel werd bij decreet van 4 juli 1806, nr. 8 tot minister van Binnenlandse Zaken benoemd mr. J.H. Mollerus, met bepaling dat onder zijn ministerie zal begrepen en daaraan verbonden blijven de directie van de Openbare Eredienst, die, volgens het Koninklijk Besluit van 25 juni 1806, nr. 10 zou gebracht worden onder het beheer van een te benoemen directeur-generaal van Justitie en Politie. De relatieven (uitgaande en ingekomen stukken) van de notulen betreffende de Eredienst, die dus in het archief van Binnenlandse Zaken zouden moeten berusten zijn echter krachtens Kon. Decreet van 15 mei 1808, nr. 2 overgegeven aan het bureau van het Ministerie tot de Eredienst. Na die datum zijn ook de notulen betreffende Eredienst in het archief van dat ministerie bewaard geworden.
  - Minuut verbaal, uitgaande brieven en ingekomen stukken., 1806-1810; 543-823; 281 portefeuilles
    Zie voor agenda's en indices inv.nrs. 873-895.
    - 1806 juli 1 - 21, 543
    - 1806 juli 22 - aug. 15, 544
    - 1806 aug. 16 - 31, 545
    - 1806 sep. 1 - 17, 546
    - 1806 sep. 18 - 30, 547
    - 1806 okt. 1 - 11, 548
    - 1806 okt. 12, 549
      Bij 12 oktober 1806, nr. 2 opgaven van gemeentebesturen van de godshuizen en andere gestichten van liefdadigheid t.g.v. het Kon. Decreet van 10 juli 1806 en de ministeriële aanschrijving van 12 juli 1806, nr. 3 inzake Holland. Zie ook inv.nr. 812B.
    - 1806 okt. 13 - 20, 550
    - 1806 okt. 21 - 31, 551
    - 1806 nov. 1 - 17, 552
    - 1806 nov. 18 - dec. 10, 553
    - 1806 dec. 11 - 31, 554
    - 1807 jan. 1 - 20, 555
    - 1807 jan. 21 - feb. 7, 556
    - 1807 feb. 9 - 28, 557
    - 1807 mrt. 1 - 10, 558
    - Charter behorend bij het verbaal van 1807 mrt 2 No. 4, 558.1
    - 1807 mrt. 11 - 19, 559
    - 1807 mrt. 20 - 31, 560
    - 1807 apr. 1 - 15, 561
    - 1807 apr. 16 - 30, 562
    - 1807 mei 1 - 10, 563
    - 1807 mei 11 - 15, 564
    - 1807 mei 16 - 21, 565
    - 1807 mei 22 - 31, 566
    - 1807 juni 1 - 4, 567
    - 1807 juni 5, 568
    - 1807 juni 6 - 11, 569
    - 1807 juni 12, 570
    - 1807 juni 13 - 21, 571
    - 1807 juni 22 - 30, 572
    - 1807 juli 1 - 9, 573
    - 1807 juli 10 - 18, 574
    - 1807 juli 20 - 31, 575
    - 1807 aug. 1 - 6, 576
    - 1807 aug. 7 - 13, 577
    - 1807 aug. 14 - 20, 578
    - 1807 aug. 21 - 31, 579
    - 1807 sep. 1 - 14, 580
    - 1807 sep. 15 - 22, 581
    - 1807 sep. 23 - 30, 582
    - 1807 okt. 1 - 12, 583
    - 1807 okt. 20, 584
      Met tabellen inzake de armenstaat in de provincie Gelderland blijkens opschrift op een der pakjes behorende tot de missive van de landdrost van 20 oktober 1807.
    - 1807 okt. 13 - 24, 585
    - 1807 okt. 26 - 31, 586
    - 1807 nov. 1 - 9, 587
    - 1807 nov. 10 - 17, 588
    - 1807 nov. 18 - 30, 589
    - 1807 dec. 1 - 9, 590
    - 1807 dec. 10 - 17, 591